# 信用减值损失的问题

提问人：lv1025280320 时间：2020-05-12 17:09:00
准则三十八条规定实际利率，是指将金融资产或金融负债在预计存续期的估计未来现金流量，折现为该金融资产账面余额或该金融负债摊余成本所使用的利率。
准则第三九条 企业应当按照实际利率法确认利息收入。利息收入应当根据金融资产账面余额乘以实际利率计算确定，但下列情况除外：（二）对于购入或源生的未发生信用减值、但在后续期间成为已发生信用减值的金融资产，企业应当在后续期间，按照该金融资产的摊余成本和实际利率 计算确定其利息收入。请教陈版：
①“（二）对于购入或源生的未发生信用减值、但在后续期间成为已发生信用减值的金融资产，企业应当在后续期间，按照该金融资产的摊余成本和实际利率 计算确定其利息收入。”中的实际利率是初始确认投资时的实际利率还是调整后的实际利率，即在后续发生减值情况下，按照未来现金流折算金融资产摊余成本的利率。
②如果实际利率是初始确认的实际利率，那么在减值情况下，为何不调整实际利率。

回答人：chenyiwei
应当是初始确认时的实际利率，不调整。因为在测算信用减值时，已经将未来预计各期可收到的现金按该实际利率折现到资产负债表日，故以扣除减值准备后的可收回金额（账面价值）乘以该原实际利率是恰好可以体现出释放预计可收回现金的折现影响。